臺灣高等法院臺南分院刑事判決　　　　100年度上訴字第111號
上　訴　人　臺灣臺南地方法院檢察署檢察官
上　訴　人
即　被　告　吳文証
扶助律師　　彭冀湘律師
上列上訴人因被告違反毒品危害防制條例案件，不服臺灣臺南地
方法院99年度訴字第658號中華民國99年12月7日第一審判決（起
訴案號：臺灣臺南地方法院檢察署99年度偵字第6423、7184號）
，提起上訴，本院判決如下：
    主  文
原判決撤銷。
吳文証犯如附表編號1至16所示之罪，均累犯，各處如附表編號1
至16所示之刑。各罪應予沒收之物，均如附表編號1至16所示。
應執行有期徒刑玖年，附表所示應沒收之物，併執行之。
    事  實
一、吳文証曾於民國91年間，因違反毒品危害防制條例案件，經
    臺灣臺南地方法院判處有期徒刑六月確定；又於91年間，因
    偽造文書等案件，經臺灣臺南地方法院判處有期徒刑一年確
    定，經法院以94年度聲字第357號裁定應執行有期徒刑一年
    五月，甫於94年12月24日執行完畢。猶不知悔改，復意圖營
    利，基於販賣第二級毒品之犯意，以0000000000號電話做為
    聯絡工具，於附表編號1至16所示之時間、地點，以附表1至
    16所示之金額，販賣毒品甲基安非他命與黃慧玲、賴凱瑞及
    許百等3人，販賣毒品所得如附表所示（均未扣案）。嗣
    於99年4月19日9時20分許，在臺南市○區○○○路62號為警
    查獲，並扣得第二級毒品甲基安非他命3包（毛重1.37公克
    ，驗後淨重0.638公克）及吳文証所有供販賣毒品所用之上
    開包裝袋3個、電子磅秤1個、Anycall手機1具（含00000000
    00號門號晶片卡）、分裝匙1枝及吳文証所有供預備犯罪所
    用之分裝袋190個。
二、案經臺南市警察局第六分局報請臺灣臺南地方法院檢察署檢
    察官偵查起訴。
    理  由
壹、程序部分
一、按被告以外之人於審判外之言詞或書面陳述，除法律有規定
    者外，不得作為證據，刑事訴訟法第159條第1項定有明文。
    證人黃慧玲、賴凱瑞及許百之警訊筆錄經被告及辯護人表
    示無證據能力（見本院卷第57頁），是證人黃慧玲、賴凱瑞
    及許百之警訊筆錄依本條規定即不得作為認定犯罪事實與
    否之證據。
二、又按被告以外之人於審判外之陳述雖不符刑事訴訟法第159
    條之1至第159條之4等4條之規定，而經當事人於審判程序同
    意作為證據，法院審酌該言詞陳述或書面陳述作成時之情況
    ，認為適當者，亦得為證據；當事人、代理人或辯護人於法
    院調查證據時，知有刑事訴訟法第159條第1項不得為證據之
    情形，而未於言詞辯論終結前聲明異議者，視為有前項之同
    意，同法第159條之5定有明文。本件檢察官、辯護人及被告
    於本院準備程序及審理時對於本件判決所引用之書面及非書
    面等證據資料之證據能力，除上述證人黃慧玲、賴凱瑞及許
    百之警訊筆錄外，於本院逐一提示後，迄於言詞辯論終結
    前均未聲明異議，經審酌該等證據作成之情況，核無違法取
    證或其他瑕疵，認為以之作為本案之證據亦屬適當，自有證
    據能力。
貳、實體部分
一、訊據被告吳文証對附表編號1至15所示販賣第二級毒品甲基
    安非他命之犯罪事實，業分別於偵查中、原審移審及準備程
    序中、及本院審理時坦承不諱（見本院卷第94頁），惟就附
    表編號16部分則矢口否認有販賣毒品之犯罪事實，並辯稱：
    這次是在網咖遇到藥頭，許百自己拿錢給藥頭的，毒品也
    是藥頭自己拿給許百峰的云云。經查：
  (一)本件附表編號1至16所示販賣第二級毒品之犯罪事實，除被
    告業於偵查中（見偵卷第127頁）、原審移審及準備程序中
    （見原審卷第13、26頁反面）、及本院審理時坦承不諱（見
    本院卷第95頁），同時證人黃慧玲於偵查中亦證稱：「（向
    吳文証購買過幾次安非他命〔按應係甲基安非他命，以下同
    〕？）約從98年9、10月間開始，最後2次是99年4月3日及9
    日，是我依照0000000000電話內的通聯紀錄找到得知的，我
    最近幾個月平均1個星期向他購買1次，之前約1個月或半個
    月才購買1次，向吳文証購買安非他命的次數有10幾次（見
    偵卷第115-118頁）。再原審依據檢察官之聲請對被告所持
    有之0000000000號行動電話核發通訊監察書，進行通訊監察
    ，依監察所得之譯文顯示，證人黃慧玲曾於99年1月19日凌
    晨0時23分、同年月27日晚間9時50分、同年2月15日晚間8時
    12 分、同年月18日晚間6時許、同年月20日晚間9時29分、
    同年月24日凌晨0時6分、同年3月1日晚間11時3分、同年月6
    日晚間11時22分、同年月18日凌晨0時47分、同年月23日凌
    晨0時28分，以電話和被告所持用之00000 00000號行動電話
    聯繫購買毒品，此有卷附通訊監察譯文在卷可按（見警卷第
    1-24頁）。且證人黃慧玲於原審99年9月7日審理時具結後證
    稱：
    「(檢察官問：你何時開始跟被告吳文証買二級毒品？)今
      年4月份往前推約半年」、「(問：是否是用行動電話0000
      000000或0000000000撥打被告吳文証0000000000行動電話
      向吳文証購買毒品？)對」、「(提示偵卷第32頁通聯記錄
      ，問：上開資料為妳和被告吳文証之間之通話記錄，時間
      為99年1月18日晚上11時57分到99年1月19日凌晨零時23分
      總共3通，這通是否是和被告吳文証購買安非他命？)對」
      、「問：該次交易時間、地點及金額為何？」在崇明五街
      18巷8弄4號我的住處，這次跟他買了500元的毒品」；
    依據證人與被告於99年1月27日之通訊監察譯文所示：「
      被告:哈囉。黃慧玲：晚安，ㄝ..你到的時候，不要彎進
      去，因為姑丈認識你，會懷疑你為何常常來。被告：喔。
      黃慧玲：你上次說有比較便宜也沒有，騙人、騙人。被告
      ：有啦、那你在家裡就好了啊。黃慧玲：不要啊，今天聽
      說有瘋女人生日要過厝。被告：喔，好啦、好啦。黃慧玲
      ：你是幾點之前?被告：等一下吧。黃慧玲：好啦。」經
      原審提示上開譯文內容給證人黃慧玲，並經檢察官訊問證
      人黃慧玲：1月27日該次交易金額為何？證人答稱1千元。
    「(提示偵卷第120頁，問：2月15日晚上6時07分、8時12
      分2通，妳跟被告說上次買的那個不好，被告到妳家門口
      後一直說外面很多人，後來妳叫他開車過來，這一次交易
      毒品時間、地點及金額為何？)2月15日晚上8時12分後沒
      多久，在崇明五街18巷8弄4號交易1千元的安非他命」。
    依據證人與被告於99年2月18日之通訊監察譯文所示：「
      「被告：喂。黃慧玲:不是要拿『東西』給我?被告:喔...
      好啦。黃慧玲：你再打給我。被告：好啦。」。經審判長
      提示證人上開通訊監察譯文後，訊問證人黃慧玲，2月18
      日的交易金額是否是1千元時，證人黃慧玲答稱：是。
    「(提示偵卷第120頁下方2月20日及第121頁，問：2月20
      日妳打電話跟被告吳文証說1千你要不要，被告跟妳講說
      他還在外面，本來約下午6時，最後1通2月20日是晚上9時
      29分，他說他在阿媽這邊，『阿媽』代表何意？)崇明五
      街18巷8弄4號」、「(問：這1次交易的時間、地點及金額
      為何？)在崇明五街約9時29分通完電話之後，他說他要先
      去跟人家拿才能過來」。
    「(提示偵卷第121頁下方2月23日通聯譯文，問：2月23日
      晚上11時22分及2月24日凌晨零時06分，妳問他說『15』
      ，他跟妳說在阿媽那邊，2月24日他就跟妳說到了，該次
      的時間、地點及金額為何？)『15』指1千5百元，2月23日
      這天交易金額為1千5百元的安非他命，時間是凌晨零點06
      分左右，地點為崇明五街我的住處」。
    「(提示偵卷第121頁倒數第3行，3月1日之通聯譯文，問
      ：3月1日妳和被告通聯時間為9時56分及11時03分，妳跟
      他說只能借1千元，因為快要月底，妳又打電話問吳文証
      說他到底已經到了沒有，他說好，妳又問他說會很久嗎，
      這次的交易時間、地點及金額為何？)這次交易金額為1千
      元，在崇明五街我的住處，時間都在電話打完沒多久，就
      等他跟人家拿再過來」。
    「(提示偵卷第121頁最後1行問：3月6日晚上9時55分，妳
      問他1千，他說好，之後約晚上11時，另還有2通電話分別
      為11時10分及11時22分，這次的交易時間、地點及金額為
      何？)交易金額1千元，在崇明五街，時間11時22分許」。
    「(提示偵卷第122頁，問：3月17日及3月18日共有3通電
      話，這次的交易時間、地點及金額為何？)時間大概在3、
      4點，地點在崇明五街，交易金額是1千元」、「(問：3
      月17日及18日這是1次的交易，還是有2次？)1次，我們是
      17日約，18日早上凌晨零時47分後沒多久交易1千元，在
      我的住處」。
    「(提示第六分局調查卷譯文表倒數第3欄，問：3月22日
      晚上11時15分49秒及下方3月23日零時28分，這是1次的交
      易，還是2次的交易？)1次，交易地點在崇明五街，時間
      為3月23日零時28分許，交易金額為1千5百元」。
    足證被告關於販賣甲基安非他命與證人黃慧玲部分之自白確
    與事實相符。
  (二)又證人賴凱瑞於偵查中已證稱：「（你向吳文証購買過幾次
    安非他命？）2次，第1次是98年12月間，第2次是99年1月間
    ，交易地點都在吳文証住處附近的台南市○○路與立德十路
    口，價格都是300元。」、「99.2.12 00:33這通也是，交易
    時間是凌晨1點左右，地點同上，價格300元。」、「是3次
    沒錯，第1次是98年12月間，第2次是99年1月18日，第3次是
    99年2月12日，價格都是300元。」等語（見偵卷第37-38頁
    ）；再於原審99年11月23日具結證稱：3次都是以現金購買
    ，1次買300元，所謂的點數只是一個代號而已等語（見原審
    卷第86頁反面）。亦足證被告關於販賣毒品與證人賴凱瑞之
    自白確屬事實。
  (三)再查，證人許百於偵查中證稱：「（依你上開所述，你向
    吳文証購買安非他命的次數應有3次？）是3次沒錯，第1次
    是99年1月間，地點在成功路網咖店內，第2次是99年2月24
    日，地點在成功路中華電信大樓門口，第3次是99年3月23日
    ，地點在我住處附近巷口，價格都是1000元。」、「（為何
    吳文証表示，與你交易毒品，只有1次是1000元，其餘2次是
    3500元？）我所說3次都是1000元是向他購買3次安非他命，
    每次都有給他現金1000元，但其中有2次毒品數量比較多，
    價格是3500元，交易時我只給他1000元，事後再補給他2500
    元，1000元是第1次交易時的價格，其他2次都是3500元。」
    等語（見偵卷第61頁、126頁）。而證人許百於本院審理
    中雖證稱：是請吳文証幫伊拿毒品，99年2月24日、99年3月
    2日，每次3500元，另99年1月13日是買遊戲的點數等語（見
    本院卷第75-84頁）。證人所證前後不一，復與被告供承之
    內容不符，足見證人許百於本院所證純屬迴護被告之詞，
    不足採信，應以其於偵查中所證與被告自白內容相符之證述
    為可採，蓋被告若無該等販賣毒品事實，在證人已翻異前詞
    情況下，斷無自承有販賣毒品犯行，使自身陷於不利情況之
    理！是被告此部分之自白亦堪予採信。
  (四)末查，被告雖辯稱99年1月13日，是在網咖遇到藥頭，許百
    峰自己拿錢給藥頭的，毒品也是藥頭自己拿給許百峰的云云
    。然如上所述，證人許百於偵查中已證稱是拿1000元給被
    告等語。雖證人許百於本院審理時改稱這次是買遊戲的點
    數云云。惟證人許百於本院所證內容不但與其在偵查中所
    證：99年1月間，在成功路網咖店與被告交易毒品1000元等
    語前後不符，且與被告所供證人許百有在99年1月13日，
    於網咖購買毒品乙節不相符合。另據證人許百於本院審理
    時所證有拿到安非他命都是吳文証拿過來的等語（見本院卷
    第83頁）；同時被告於偵查中業供承99年1月間，在台南市
    ○○路網咖與證人許百交易，是自己一人前往的等語（見
    偵卷第103頁），2人供述毒品交易時均無藥頭在場，益徵被
    告所辯99年1月13日之交易是藥頭與證人許百自行交易乙
    節，與事實不相吻合，顯係其卸責之詞，難予採信。
  (五)綜上所述，被告確有於附表所示之時、地，以附表所示價格
    販賣安非他命與證人黃慧玲等人，並收取如附表所示對價金
    錢之行為存在。另起訴書之附表編號2所示之「98年2月間」
    以300元販賣1次毒品與賴凱瑞部分，依證人賴凱瑞於原審證
    詞及卷附通訊監察譯文上所載日期（譯文卷第22頁），此次
    販賣毒品與賴凱瑞之時間應為「99年3月22日晚間11時15分
    許」；而起訴書附表編號3所示第3次販賣毒品與證人許百
    之日期為「99年3月23日」，惟依卷附通訊監察譯文上所載
    日期（譯文卷第18-19頁）及證人許百於本院所證，該次
    購買之時間應為「99年3月2日」，起訴書附表編號2所示第
    1次販賣毒品與賴凱瑞的時間及附表3所示第3次販賣毒品與
    許百之時間顯係誤繕，附予敘明。再被告於本院審理時供
    稱附表編號11販賣甲基安非他命與賴凱瑞的地方是「臺南市
    ○○○路62號」被告家門口；編號12販賣地點是被告家附近
    的土地公廟；編號13販賣地點是「臺南市○○○路62號」被
    告家門口等語（見本院卷第92頁），從而起訴書所載此部分
    販賣地點亦一併予以更正。次按近年來甲基安非他命危害社
    會日益嚴重，治安機關對於查緝非法販賣毒品工作，無不嚴
    加執行，設若無利可圖，衡情被告當無甘冒被查獲移送法辦
    、負擔重刑責，而一再販出甲基安非他命之理，是被告具有
    營利之販賣意圖，至為彰顯。此外，扣案毒品3包（驗餘淨
    重0.638公克），經送驗結果確係第二級毒品甲基安非他命
    ，並有高雄醫學大學附設中和紀念醫院檢驗報告1紙附卷可
    稽（見偵卷第138之2頁）。復有扣案電子磅秤1個、ANYCALL
    廠牌行動電話1具（含門號0000000000門號晶片）、分裝袋
    190 個、分裝匙1枝可證。從而，本件事證已臻明確，被告
    犯行洵堪認定。
二、論罪科刑：
  (一)核被告所為，係犯毒品危害防制條例第4條第2項之販賣第二
    級毒品罪。被告因持有第二級毒品並進而販賣，其持有之低
    度行為業為販賣之高度行為所吸收，不另論罪。被告上開如
    附表所示16次販賣第二級毒品之行為，其犯意各別，行為互
    殊，應分論併罰。再被告有如犯罪事實欄所載科刑及執行完
    畢之前科紀錄，此有卷附臺灣高等法院被告全國前案紀錄表
    可稽，其於5年以內再故意犯本件有期徒刑以上之罪，為累
    犯，除法定刑無期徒刑部分依法不得加重外，其餘均依法加
    重其刑。
  (二)按修正後毒品危害防制條例第17條第2項規定：「犯第4條至
    第8條之罪於偵查及審判中均自白者，減輕其刑。」係指偵
    查及審判中均有自白犯罪而言，故於偵查及審判中縱曾否認
    犯罪，但僅須各有1次自白，即符合上開減輕其刑之規定。
    所稱偵查中之自白，當然包含向有偵查犯罪職權之司法警察
   （官）自白而言。又自白乃對自己之犯罪事實全部或主要部
    分為肯定供述之謂，縱時日、處所、行為態樣等非構成犯罪
    事實之要素略有不符，亦不影響其為自白（最高法院99年度
    台上4735號判決參照）。被告於偵查中、原審準備程序中及
    本院審理時，已對於所有附表編號1至15所示之販賣第二級
    毒品犯行均予以承認；另附表編號16所示之販賣第二級毒品
    部分亦於偵查中及原審準備程序中自白不諱，嗣雖於原審審
    理期間及本院準備程序中翻異前供，否認犯行，然參諸上開
    最高法院判決意旨所示，仍無礙其自白之效力，是仍應就其
    所犯如附表編號1至16所示之犯行依毒品危害防制條例第17
    條第2項規定減輕其刑。被告就附表編號1至16所示犯行有上
    揭加重及減輕事由，爰均先加重（法定刑無期徒刑部分除外
    ）後減輕之。
三、撤銷改判理由：
  (一)原審以被告所犯如附表編號1至15部分犯行罪證已明確，因
    予論罪科刑；另就附表編號16部分則認無法證明有販賣毒品
    與許百，因而諭知無罪，固非無見。惟(1)按上開最高法院
    99年度台上4735號判決意旨所示，於偵、審中各有1次自白
    販賣毒品行為，即符合毒品危害防制條例第17條第2項規定
    ，應予減輕其刑。原判決認被告於原審審理中就如附表編號
    1至6、8至10、14 至15部分犯行翻異前詞否認犯行，認此部
    分與毒品危害防制條例第17條第2項規定之自白要件未合，
    而未予減輕其刑，尚有未洽。(2)又附表編號16部分，原判決
    認無法證明被告有販賣毒品犯行云云，然如前所述，此部分
    被告於偵查及原審準備程序中已坦承不諱，與證人許百於
    偵查中所證內容相符，同時又有監聽譯文可憑，自非原判決
    所認只有證人單一指證，又無補強證據可證，是原判決此部
    分之認事用法自有未洽。(3)再查，本件扣案分裝袋190個，
    固為被告所有，但經本院勘驗結果均係未曾使用過之新品（
    見本院卷第88頁），應僅係被告預備供販賣毒品時分裝毒品
    所用之物，應依刑法第38條第1項第2款之規定宣告沒收，惟
    原審竟認屬供販賣毒品所用之物，而依毒品危害防制條例第
    19條第1項規定諭知沒收，其適用法律自有違誤。(4)另扣案3
    包毒品之外包裝袋3只，係被告所有，用以包裹第二級毒品
    ，防其裸露、逸出、潮濕，便於販賣毒品之用，既經鑑驗驗
    餘淨重0.638公克，足見係可與袋內毒品析離，原判決認毒
    品包裝袋上顯留有毒品殘渣，難以與包裝袋剝離，應與毒品
    併依毒品危害防制條例第18條第1項前段之規定，宣告沒收
    銷燬之，容有未合。(5)原審論處被告累犯，並依法加重其刑
    時，漏未將法定刑無期徒刑部分除外，亦有未洽。是被告上
    訴主張如附表編號1至6、8至10、14至15部分犯行伊已自白
    及原判決量刑過重等語；暨檢察官上訴主張附表編號16部分
    ，被告確有販賣毒品行為，因而指摘原判決不當，為有理由
    ，且原判決亦有上開其他可議之處，自應由本院將原判決撤
    銷改判。
  (三)爰審酌被告自己即有施用第二級毒品之惡習，當知毒品除對
    於人體身心殘害頗大外，且施用毒品之人在成癮後，為不斷
    獲得毒品以求解癮，散盡家財者大有人在，因此而作姦犯科
    者亦不在少數，毒品對人之危害甚巨，被告竟不思循正途賺
    取金錢，意圖牟利而販賣第二級毒品，造成毒品擴散而嚴重
    戕害國人身心健康，惟犯後就部分犯行已坦承不諱，犯後態
    度尚稱良好等一切情狀，分別量處如附表編號1至16所示之
    徒刑，並定其應執行刑。扣案第二級毒品甲基安非他命3包
    （毛重1.37公克，驗餘淨重0.638公克），應依毒品危害防
    制條例第18條第1項前段規定，於其最後1次販賣毒品犯行（
    即附表編號10）所宣告之罪刑項下諭知沒收銷燬之。如附表
    所示各次販賣毒品所得，應均依毒品危害防制條例第19條第
    1 項規定宣告沒收，如全部或一部不能沒收時，以其財產抵
    償之；扣案毒品外包裝袋3個，係被告所有，用以包裹第二
    級毒品，防其裸露、逸出、潮濕，便於販賣毒品之用；電子
    磅秤1個、ANYC ALL廠牌行動電話1具（含門號0000000000門
    號晶片）、分裝匙1枝，亦均為被告所有供販賣毒品犯罪所
    用之物，均依毒品危害防制條例第19條第1項規定沒收。另
    分裝袋190個，為被告所有，預備供犯罪所用，應依刑法第
    38 條第1項第2款規定，宣告沒收。
據上論結，應依刑事訴訟法第369條第1項前段、第364條、第299
條第1項前段，毒品危害防制條例第4條第2項、第17條第2項、第
18條第1項前段、第19條第1項，刑法第11條前段、第51條第5款
、第47條第1項、第38條第1項第2款之規定，判決如主文。
本案經檢察官郭珍妮到庭執行職務。
中    華    民    國   100    年    3    月     24    日
                  刑事第四庭   審判長法  官  吳志誠
                                     法  官  吳森豐
                                     法  官  彭喜有
以上正本證明與原本無異。
如不服本判決應於收受送達後10日內向本院提出上訴書狀，其未
敘述上訴理由者，並得於提起上訴後10日內向本院補提理由書（
均須按他造當事人之人數附繕本）「切勿逕送上級法院」。
                                     書記官  黃子起
中    華    民    國   100    年    3     月    24    日
附表：
┌─┬────┬─────┬───────┬─────┐
│編│販賣對象│販賣時間  │交易方式及地點│宣告刑    │
│號│        │          │及金額(新臺幣)│          │
├─┼────┼─────┼───────┼─────┤
│ 1│黃慧玲  │99年1月19 │在黃慧玲位於臺│吳文証販賣│
│  │        │日凌晨0時 │南市東區崇明五│第二級毒品│
│  │        │23分許    │街18巷8弄4號住│，累犯，處│
│  │        │          │處，以一手交錢│有期徒刑│
│  │        │          │一手交貨方式，│年捌月。扣│
│  │        │          │由吳文証販賣第│案電子磅秤│
│  │        │          │二級毒品甲基安│壹個、ANYC│
│  │        │          │非他命500元予 │ALL廠牌行 │
│  │        │          │黃慧玲。      │動電話壹具│
│  │        │          │              │（含門號０│
│  │        │          │              │九三一二三│
│  │        │          │              │三九六九號│
│  │        │          │              │門號晶片）│
│  │        │          │              │、分裝袋壹│
│  │        │          │              │佰玖拾個、│
│  │        │          │              │分裝匙壹枝│
│  │        │          │              │均沒收；販│
│  │        │          │              │賣毒品所得│
│  │        │          │              │新臺幣伍佰│
│  │        │          │              │元沒收，如│
│  │        │          │              │全部或一部│
│  │        │          │              │不能沒收時│
│  │        │          │              │，以其財產│
│  │        │          │              │抵償之。  │
├─┼────┼─────┼───────┼─────┤
│ 2│黃慧玲  │99年1月27 │在黃慧玲位於臺│吳文証販賣│
│  │        │日晚間9時 │南市東區崇明五│第二級毒品│
│  │        │50分許    │街18巷8弄4號住│，累犯，處│
│  │        │          │處，以一手交錢│有期徒刑│
│  │        │          │一手交貨方式，│年捌月。扣│
│  │        │          │由吳文証販賣第│案電子磅秤│
│  │        │          │二級毒品甲基安│壹個、ANYC│
│  │        │          │非他命1000元予│ALL廠牌行 │
│  │        │          │黃慧玲。      │動電話壹具│
│  │        │          │              │（含門號０│
│  │        │          │              │九三一二三│
│  │        │          │              │三九六九號│
│  │        │          │              │門號晶片）│
│  │        │          │              │、分裝袋壹│
│  │        │          │              │佰玖拾個、│
│  │        │          │              │分裝匙壹枝│
│  │        │          │              │均沒收；販│
│  │        │          │              │賣毒品所得│
│  │        │          │              │新臺幣壹仟│
│  │        │          │              │元沒收，如│
│  │        │          │              │全部或一部│
│  │        │          │              │不能沒收時│
│  │        │          │              │，以其財產│
│  │        │          │              │抵償之。  │
│  │        │          │              │          │
├─┼────┼─────┼───────┼─────┤
│ 3│黃慧玲  │99年2月15 │在黃慧玲位於臺│吳文証販賣│
│  │        │日晚間8時 │南市東區崇明五│第二級毒品│
│  │        │12分許    │街18巷8弄4號住│，累犯，處│
│  │        │          │處，以一手交錢│有期徒刑│
│  │        │          │一手交貨方式，│年捌月。扣│
│  │        │          │由吳文証販賣第│案電子磅秤│
│  │        │          │二級毒品甲基安│壹個、ANYC│
│  │        │          │非他命1000元予│ALL廠牌行 │
│  │        │          │黃慧玲。      │動電話壹具│
│  │        │          │              │（含門號０│
│  │        │          │              │九三一二三│
│  │        │          │              │三九六九號│
│  │        │          │              │門號晶片）│
│  │        │          │              │、分裝袋壹│
│  │        │          │              │佰玖拾個、│
│  │        │          │              │分裝匙壹枝│
│  │        │          │              │均沒收；販│
│  │        │          │              │賣毒品所得│
│  │        │          │              │新臺幣壹仟│
│  │        │          │              │元沒收，如│
│  │        │          │              │全部或一部│
│  │        │          │              │不能沒收時│
│  │        │          │              │，以其財產│
│  │        │          │              │抵償之。  │
│  │        │          │              │          │
├─┼────┼─────┼───────┼─────┤
│ 4│黃慧玲  │99年2月18 │在黃慧玲位於臺│吳文証販賣│
│  │        │日晚間6時 │南市東區崇明五│第二級毒品│
│  │        │許        │街18巷8弄4號住│，累犯，處│
│  │        │          │處，由吳文証販│有期徒刑│
│  │        │          │賣第二級毒品甲│年捌月。扣│
│  │        │          │基安非他命1000│案電子磅秤│
│  │        │          │元予黃慧玲。  │壹個、ANYC│
│  │        │          │              │ALL廠牌行 │
│  │        │          │              │動電話壹具│
│  │        │          │              │（含門號０│
│  │        │          │              │九三一二三│
│  │        │          │              │三九六九號│
│  │        │          │              │門號晶片）│
│  │        │          │              │、分裝袋壹│
│  │        │          │              │佰玖拾個、│
│  │        │          │              │分裝匙壹枝│
│  │        │          │              │均沒收；販│
│  │        │          │              │賣毒品所得│
│  │        │          │              │新臺幣壹仟│
│  │        │          │              │元沒收，如│
│  │        │          │              │全部或一部│
│  │        │          │              │不能沒收時│
│  │        │          │              │，以其財產│
│  │        │          │              │抵償之。  │
│  │        │          │              │          │
├─┼────┼─────┼───────┼─────┤
│ 5│黃慧玲  │99年2月20 │在黃慧玲位於臺│吳文証販賣│
│  │        │日晚間9時 │南市東區崇明五│第二級毒品│
│  │        │29分許    │街18巷8弄4號住│，累犯，處│
│  │        │          │處，以一手交錢│有期徒刑│
│  │        │          │一手交貨方式，│年捌月。扣│
│  │        │          │由吳文証販賣第│案電子磅秤│
│  │        │          │二級毒品甲基安│壹個、ANYC│
│  │        │          │非他命1000元予│ALL廠牌行 │
│  │        │          │黃慧玲。      │動電話壹具│
│  │        │          │              │（含門號０│
│  │        │          │              │九三一二三│
│  │        │          │              │三九六九號│
│  │        │          │              │門號晶片）│
│  │        │          │              │、分裝袋壹│
│  │        │          │              │佰玖拾個、│
│  │        │          │              │分裝匙壹枝│
│  │        │          │              │均沒收；販│
│  │        │          │              │賣毒品所得│
│  │        │          │              │新臺幣壹仟│
│  │        │          │              │元沒收，如│
│  │        │          │              │全部或一部│
│  │        │          │              │不能沒收時│
│  │        │          │              │，以其財產│
│  │        │          │              │抵償之。  │
│  │        │          │              │          │
├─┼────┼─────┼───────┼─────┤
│ 6│黃慧玲  │99年2月24 │在黃慧玲位於臺│吳文証販賣│
│  │        │日凌晨0時6│南市東區崇明五│第二級毒品│
│  │        │分許      │街18巷8弄4號住│，累犯，處│
│  │        │          │處，以一手交錢│有期徒刑│
│  │        │          │一手交貨方式，│年捌月。扣│
│  │        │          │由吳文証販賣第│案電子磅秤│
│  │        │          │二級毒品甲基安│壹個、ANYC│
│  │        │          │非他命1500元予│ALL廠牌行 │
│  │        │          │黃慧玲。      │動電話壹具│
│  │        │          │              │（含門號０│
│  │        │          │              │九三一二三│
│  │        │          │              │三九六九號│
│  │        │          │              │門號晶片）│
│  │        │          │              │、分裝袋壹│
│  │        │          │              │佰玖拾個、│
│  │        │          │              │分裝匙壹枝│
│  │        │          │              │均沒收；販│
│  │        │          │              │賣毒品所得│
│  │        │          │              │新臺幣壹仟│
│  │        │          │              │伍佰元沒收│
│  │        │          │              │，如全部或│
│  │        │          │              │一部不能沒│
│  │        │          │              │收時，以其│
│  │        │          │              │財產抵償之│
│  │        │          │              │。        │
├─┼────┼─────┼───────┼─────┤
│ 7│黃慧玲  │99年3月1日│在黃慧玲位於臺│吳文証販賣│
│  │        │晚間11時3 │南市東區崇明五│第二級毒品│
│  │        │分許      │街18巷8弄4號住│，累犯，處│
│  │        │          │處，以一手交錢│有期徒刑│
│  │        │          │一手交貨方式，│年捌月。扣│
│  │        │          │由吳文証販賣第│案電子磅秤│
│  │        │          │二級毒品甲基安│壹個、ANYC│
│  │        │          │非他命1000元予│ALL廠牌行 │
│  │        │          │黃慧玲。      │動電話壹具│
│  │        │          │              │（含門號０│
│  │        │          │              │九三一二三│
│  │        │          │              │三九六九號│
│  │        │          │              │門號晶片）│
│  │        │          │              │、分裝袋壹│
│  │        │          │              │佰玖拾個、│
│  │        │          │              │分裝匙壹枝│
│  │        │          │              │均沒收；販│
│  │        │          │              │賣毒品所得│
│  │        │          │              │新臺幣壹仟│
│  │        │          │              │元沒收，如│
│  │        │          │              │全部或一部│
│  │        │          │              │不能沒收時│
│  │        │          │              │，以其財產│
│  │        │          │              │抵償之。  │
│  │        │          │              │          │
├─┼────┼─────┼───────┼─────┤
│ 8│黃慧玲  │99年3月6日│在黃慧玲位於臺│吳文証販賣│
│  │        │晚間11時22│南市東區崇明五│第二級毒品│
│  │        │分許      │街18巷8弄4號住│，累犯，處│
│  │        │          │處，以一手交錢│有期徒刑│
│  │        │          │一手交貨方式，│年捌月。扣│
│  │        │          │由吳文証販賣第│案電子磅秤│
│  │        │          │二級毒品甲基安│壹個、ANYC│
│  │        │          │非他命1000元予│ALL廠牌行 │
│  │        │          │黃慧玲。      │動電話壹具│
│  │        │          │              │（含門號０│
│  │        │          │              │九三一二三│
│  │        │          │              │三九六九號│
│  │        │          │              │門號晶片）│
│  │        │          │              │、分裝袋壹│
│  │        │          │              │佰玖拾個、│
│  │        │          │              │分裝匙壹枝│
│  │        │          │              │均沒收；販│
│  │        │          │              │賣毒品所得│
│  │        │          │              │新臺幣壹仟│
│  │        │          │              │元沒收，如│
│  │        │          │              │全部或一部│
│  │        │          │              │不能沒收時│
│  │        │          │              │，以其財產│
│  │        │          │              │抵償之。  │
│  │        │          │              │          │
├─┼────┼─────┼───────┼─────┤
│ 9│黃慧玲  │99年3月18 │在黃慧玲位於臺│吳文証販賣│
│  │        │日凌晨0時 │南市東區崇明五│第二級毒品│
│  │        │47分許    │街18巷8弄4號住│，累犯，處│
│  │        │          │處，以一手交錢│有期徒刑│
│  │        │          │一手交貨方式，│年捌月。扣│
│  │        │          │由吳文証販賣第│案電子磅秤│
│  │        │          │二級毒品甲基安│壹個、ANYC│
│  │        │          │非他命1000元予│ALL廠牌行 │
│  │        │          │黃慧玲。      │動電話壹具│
│  │        │          │              │（含門號０│
│  │        │          │              │九三一二三│
│  │        │          │              │三九六九號│
│  │        │          │              │門號晶片）│
│  │        │          │              │、分裝袋壹│
│  │        │          │              │佰玖拾個、│
│  │        │          │              │分裝匙壹枝│
│  │        │          │              │均沒收；販│
│  │        │          │              │賣毒品所得│
│  │        │          │              │新臺幣壹仟│
│  │        │          │              │元沒收，如│
│  │        │          │              │全部或一部│
│  │        │          │              │不能沒收時│
│  │        │          │              │，以其財產│
│  │        │          │              │抵償之。  │
│  │        │          │              │          │
├─┼────┼─────┼───────┼─────┤
│10│黃慧玲  │99年3月23 │在黃慧玲位於臺│吳文証販賣│
│  │        │日凌晨0時 │南市東區崇明五│第二級毒品│
│  │        │28分許    │街18巷8弄4號住│，累犯，處│
│  │        │          │處，以一手交錢│有期徒刑│
│  │        │          │一手交貨方式，│年捌月。扣│
│  │        │          │由吳文証販賣第│案第二級毒│
│  │        │          │二級毒品甲基安│品甲基安非│
│  │        │          │非他命1500元予│他命包（│
│  │        │          │黃慧玲。      │驗餘淨重共│
│  │        │          │              │零點六三八│
│  │        │          │              │公克）沒收│
│  │        │          │              │銷燬之；扣│
│  │        │          │              │案毒品外包│
│  │        │          │              │裝袋個、│
│  │        │          │              │電子磅秤壹│
│  │        │          │              │個、      │
│  │        │          │              │ANYCALL 廠│
│  │        │          │              │牌行動電話│
│  │        │          │              │壹具（含門│
│  │        │          │              │號０九三一│
│  │        │          │              │二三三九六│
│  │        │          │              │九號門號晶│
│  │        │          │              │片）、分裝│
│  │        │          │              │袋壹佰玖拾│
│  │        │          │              │個、分裝匙│
│  │        │          │              │壹枝均沒收│
│  │        │          │              │；販賣毒品│
│  │        │          │              │所得新臺幣│
│  │        │          │              │壹仟伍佰元│
│  │        │          │              │沒收，如全│
│  │        │          │              │部或一部不│
│  │        │          │              │能沒收時，│
│  │        │          │              │以其財產抵│
│  │        │          │              │償之。    │
├─┼────┼─────┼───────┼─────┤
│11│賴凱瑞  │99年1月18 │在臺南市立德九│吳文証販賣│
│  │        │日凌晨0時 │路62號賴凱瑞家│第二級毒品│
│  │        │15分許    │門口，持現金30│，累犯，處│
│  │        │          │0元以一手交錢 │有期徒刑│
│  │        │          │一手交貨方式，│年捌月。扣│
│  │        │          │向吳文証購買第│案電子磅秤│
│  │        │          │二級毒品甲基安│壹個、ANYC│
│  │        │          │非他命1次。   │ALL廠牌行 │
│  │        │          │              │動電話壹具│
│  │        │          │              │（含門號０│
│  │        │          │              │九三一二三│
│  │        │          │              │三九六九號│
│  │        │          │              │門號晶片）│
│  │        │          │              │、分裝袋壹│
│  │        │          │              │佰玖拾個、│
│  │        │          │              │分裝匙壹枝│
│  │        │          │              │均沒收；販│
│  │        │          │              │賣毒品所得│
│  │        │          │              │新臺幣佰│
│  │        │          │              │元沒收，如│
│  │        │          │              │全部或一部│
│  │        │          │              │不能沒收時│
│  │        │          │              │，以其財產│
│  │        │          │              │抵償之。  │
│  │        │          │              │          │
├─┼────┼─────┼───────┼─────┤
│12│賴凱瑞  │99年2月12 │在臺南市立德九│吳文証販賣│
│  │        │日凌晨0時 │路賴凱瑞住家附│第二級毒品│
│  │        │33分許    │近的土地公廟，│，累犯，處│
│  │        │          │持現金300元以 │有期徒刑│
│  │        │          │一手交錢一手交│年捌月。扣│
│  │        │          │貨方式，向吳文│案電子磅秤│
│  │        │          │証購買第二級毒│壹個、ANYC│
│  │        │          │品甲基安非他命│ALL廠牌行 │
│  │        │          │1次。         │動電話壹具│
│  │        │          │              │（含門號０│
│  │        │          │              │九三一二三│
│  │        │          │              │三九六九號│
│  │        │          │              │門號晶片）│
│  │        │          │              │、分裝袋壹│
│  │        │          │              │佰玖拾個、│
│  │        │          │              │分裝匙壹枝│
│  │        │          │              │均沒收；販│
│  │        │          │              │賣毒品所得│
│  │        │          │              │新臺幣佰│
│  │        │          │              │元沒收，如│
│  │        │          │              │全部或一部│
│  │        │          │              │不能沒收時│
│  │        │          │              │，以其財產│
│  │        │          │              │抵償之。  │
│  │        │          │              │          │
├─┼────┼─────┼───────┼─────┤
│13│賴凱瑞  │99年3月22 │在臺南市立德九│吳文証販賣│
│  │        │日晚間11時│路62號賴凱瑞家│第二級毒品│
│  │        │15分許    │門口，持現金30│，累犯，處│
│  │        │          │0元以一手交錢 │有期徒刑│
│  │        │          │一手交貨方式，│年捌月。扣│
│  │        │          │向吳文証購買第│案電子磅秤│
│  │        │          │二級毒品甲基安│壹個、ANYC│
│  │        │          │非他命1次。   │ALL廠牌行 │
│  │        │          │              │動電話壹具│
│  │        │          │              │（含門號０│
│  │        │          │              │九三一二三│
│  │        │          │              │三九六九號│
│  │        │          │              │門號晶片）│
│  │        │          │              │、分裝袋壹│
│  │        │          │              │佰玖拾個、│
│  │        │          │              │分裝匙壹枝│
│  │        │          │              │均沒收；販│
│  │        │          │              │賣毒品所得│
│  │        │          │              │新臺幣佰│
│  │        │          │              │元沒收，如│
│  │        │          │              │全部或一部│
│  │        │          │              │不能沒收時│
│  │        │          │              │，以其財產│
│  │        │          │              │抵償之。  │
│  │        │          │              │          │
├─┼────┼─────┼───────┼─────┤
│14│許百  │99年2月24 │在臺南市○○路│吳文証販賣│
│  │        │日        │中華電信大樓前│第二級毒品│
│  │        │          │，以現金3500元│，累犯，處│
│  │        │          │向吳文証購買第│有期徒刑│
│  │        │          │二級毒品甲基安│年捌月。扣│
│  │        │          │非他命1次。   │案電子磅秤│
│  │        │          │              │壹個、ANYC│
│  │        │          │              │ALL廠牌行 │
│  │        │          │              │動電話壹具│
│  │        │          │              │（含門號０│
│  │        │          │              │九三一二三│
│  │        │          │              │三九六九號│
│  │        │          │              │門號晶片）│
│  │        │          │              │、分裝袋壹│
│  │        │          │              │佰玖拾個、│
│  │        │          │              │分裝匙壹枝│
│  │        │          │              │均沒收；販│
│  │        │          │              │賣毒品所得│
│  │        │          │              │新臺幣仟│
│  │        │          │              │伍佰元沒收│
│  │        │          │              │，如全部或│
│  │        │          │              │一部不能沒│
│  │        │          │              │收時，以其│
│  │        │          │              │財產抵償之│
│  │        │          │              │。        │
├─┼────┼─────┼───────┼─────┤
│  │許百  │99年3月2日│在臺南市安南區│吳文証販賣│
│15│        │          │安中路1段701巷│第二級毒品│
│  │        │          │附近，以現金35│，累犯，處│
│  │        │          │00元向吳文証購│有期徒刑柒│
│  │        │          │買第二級毒品甲│年貳月。扣│
│  │        │          │基安非他命1次 │案電子磅秤│
│  │        │          │。            │壹個、ANYC│
│  │        │          │              │ALL廠牌行 │
│  │        │          │              │動電話壹具│
│  │        │          │              │（含門號０│
│  │        │          │              │九三一二三│
│  │        │          │              │三九六九號│
│  │        │          │              │門號晶片）│
│  │        │          │              │、分裝袋壹│
│  │        │          │              │佰玖拾個、│
│  │        │          │              │分裝匙一枝│
│  │        │          │              │均沒收；販│
│  │        │          │              │賣毒品所得│
│  │        │          │              │新臺幣仟│
│  │        │          │              │伍佰元沒收│
│  │        │          │              │，如全部或│
│  │        │          │              │一部不能沒│
│  │        │          │              │收時，以其│
│  │        │          │              │財產抵償之│
│  │        │          │              │。        │
├─┼────┼─────┼───────┼─────┤
│  │許百  │99年1月13 │在臺南市○○路│吳文証販賣│
│16│        │日        │某網咖店，以現│第二級毒品│
│  │        │          │金1000元向吳文│，累犯，處│
│  │        │          │証購買第二級毒│有期徒刑│
│  │        │          │品甲基安非他命│年拾月。扣│
│  │        │          │1次。         │案電子磅秤│
│  │        │          │              │壹個、ANYC│
│  │        │          │              │ALL廠牌行 │
│  │        │          │              │動電話壹具│
│  │        │          │              │（含門號０│
│  │        │          │              │九三一二三│
│  │        │          │              │三九六九號│
│  │        │          │              │門號晶片）│
│  │        │          │              │、分裝袋壹│
│  │        │          │              │佰玖拾個、│
│  │        │          │              │分裝匙壹枝│
│  │        │          │              │均沒收；販│
│  │        │          │              │賣毒品所得│
│  │        │          │              │新臺幣壹仟│
│  │        │          │              │元沒收，如│
│  │        │          │              │全部或一部│
│  │        │          │              │不能沒收時│
│  │        │          │              │，以其財產│
│  │        │          │              │抵償之。  │
│  │        │          │              │          │
└─┴────┴─────┴───────┴─────┘
附錄本案論罪科刑法條：
毒品危害防制條例第4條第2項
製造、運輸、販賣第二級毒品者，處無期徒刑或 7 年以上有期
徒刑，得併科新臺幣 1 千萬元以下罰金。